# 请教陈版：厂家返利导致的财务数据异常

提问人：leon007 时间：2015-10-11 12:06:02
陈版，你好，我公司为高端食品零售行业，上游厂家（我公司的主要供应商）有一项返利政策：年累计采购额达到 1000 万以上的，按照10%返利，返利金额在下一年采购时抵减货款，由于需要计算全年采购量，该指标经产家确认后一般在下一年的 2 月份。如 2014年度我公司年度累计采购额为 1500 万元， 2015 年 2 月该厂家确认了（1500*10%=150万元） 150 万元的返利， 2015 年1-6月我公司向该厂家实际累计采购 500 万元，我公司实际支付的价款为（500-150万元） 350 万元，厂家开具在同一张发票上分别注明销售额为 500万元和折扣额为 150 万元的销售发票。 问题是：（ 1 ）我公司按照实际金额和成本录入仓库ERP系统，由于采用加权移动平均法，所以导致该类产品的成本单价、毛利率在 2015 年上半年较 2014 年异常； （ 2 ）导致增值税税负异常，税务局已经关注；
（ 3 ）导致财务指标异常（毛利率、净利率等） 请教：（ 1 ）该厂家该项政策具有持续性，并且在合同中已经约定，为了更真实的反映每年的收入、成本、存货（单价），我公司在 2014 年低是否根据自行计算的确定预计享受的返利金额，在营业成本和存货进行分配（冲减营业成本、调整存货单价），借：应付账款 贷：营业成本 贷：存货？ （ 2 ）该项行为我们认为属于销售折扣，有人认为属于与销售相关的平销返利，清缴版主意见？ （ 2 ）该项政策导致的增值税税负的波动，有无其他解决方案？

回答人：chenyiwei
虽然“由于需要计算全年采购量，该指标经产家确认后一般在下一年的 2 月份”，但一般理解购买方应可以根据供应商公布的返利政策和结算期内的实际采购金额，结合历史经验，自行进行测算，一般不应与下一年度最终确认的金额存在重大差异。如果是，则应当在年末按权责发生制原则确认应享受的返利金额，同时冲减本年度的采购成本（根据存货周转情况分别冲减期末存货和本期营业成本）。但借方科目不应直接抵减应付账款，而建议单独确认一项其他应收款或其他流动资产。 是否认定为平销返利还是销售折扣，可能有不同的税务处理差异的影响，但会计处理上没有差异。

提问人：呼叫帮助 时间：2017-11-09 21:20:28
我审计一家百货公司，供货方把“当月的返利收入”放到下个月或年度支付给百货公司。供货方是把“返利业务”开在进货当月的发票中，使其按“折扣业务”处理。百货公司冲减本月或本年度的采购成本。 这样处理的结果是存货核算会产生较大的变动，严重不配比。
陈版这样的事该如何处理最妥？

回答人：chenyiwei
双方的处理应当是对称的，百货公司也应当冲减采购当月的进货成本，而不是结算返利月份的采购成本。建议进行账务调整。